臺灣高等法院臺中分院刑事裁定　　　　　100年度抗字第921號
抗　告　人
即　受刑人　　度宏樺
上列抗告人因聲請撤銷緩刑案件，不服臺灣臺中地方法院中華民
國100年9月22日100年度撤緩字第193號裁定，提起抗告，本院裁
定如下：
    主  文
抗告駁回。
    理  由
一、抗告意旨如附件抗告書內容所載。
二、原裁定意旨如附件裁定書內容所載。
三、按受緩刑之宣告，而於緩刑期內因故意犯他罪，而在緩刑期
    內受六月以下有期徒刑、拘役或罰金之宣告確定，足認原宣
    告之緩刑難收其預期效果，而有執行刑罰之必要者，得撤銷
    其宣告，刑法第75條之1第1項第2款定有明文。是除須符合
    刑法第75條之1第1項各款之要件外，並採裁量撤銷主義，賦
    予法院撤銷與否之權限，特於第1項規定實質要件為「足認
    原宣告之緩刑難收其預期效果，而有執行刑罰之必要」，供
    作審認之標準。亦即於上揭「得」撤銷緩刑之情形，法官應
    依職權本於合目的性之裁量，妥適審酌被告所犯前後數罪間
    ，關於法益侵害之性質、再犯之原因、違反法規範之情節是
    否重大、被告主觀犯意所顯現之惡性及其反社會性等情，是
    否已使前案原為促使惡性輕微之被告或偶發犯、初犯改過自
    新而宣告之緩刑，已難收其預期之效果，而確有執行刑罰之
    必要，以撤銷緩刑之宣告，此與刑法第75條第1項所定2款要
    件有一具備，即毋庸再行審酌其他情狀，應逕予撤銷緩刑之
    情形完全不同。復按受保護管束人在保護管束期間內，應遵
    守左列事項：「一保持善良品行，不得與素行不良之人往還
    。二服從檢察官及執行保護管束者之命令。三不得對被害人
    、告訴人或告發人尋釁。四對於身體健康、生活情況及工作
    環境等，每月至少向執行保護管束者報告一次。五非經執行
    保護管束者許可，不得離開受保護管束地；離開在十日以上
    時，應經檢察官核准。受保護管束人違反前條各款情形之一
    ，情節重大者，檢察官得聲請撤銷保護管束或緩刑之宣告。
    」保安處分執行法第74條之2第1款、第2款及第74條之3第1
    項分別定有明文。
四、經查：
  (一)本件抗告人即受刑人度宏樺（下稱抗告人）犯殺人未遂案件
    ，經臺灣臺中地方法院於98年4月29日以98年度少訴字第5號
    判決判處有期徒刑二年八月，緩刑四年，緩刑期中付保護管
    束，於98年5月25日確定。茲抗告人於緩刑期內即99年8月21
    日、99年9月11日，又犯竊盜罪，經臺灣臺中地方法院於99
    年12月13日以99年度豐簡字第786號判處應執行拘役三十日
    ，於100年1月10日確定；又於99年12月19日，犯竊盜罪，經
    臺灣嘉義地方法院以100年嘉簡字第75號判處有期徒刑四月
    ，於100年2月18日確定；再於99年12月15日、99年12月16日
    ，犯竊盜罪，經臺灣嘉義地方法院以100年嘉簡字第351號判
    處應執行拘役三十日，於100年3月31日確定，有臺灣高等法
    院被告前案紀錄表一紙在卷可稽。
  (二)依抗告意旨所陳，抗告人於緩刑期間並無參加幫派之事實，
    無故未向少年保護官報到係因工作所致，及少年保護官告知
    入監反省可於期滿後繼續執行保護管束命令云云。經核卷證
    資料可知，抗告人坦承確有與幫派大哥往返情事（臺中地檢
    署100年度執聲字第2619號卷第11頁），及無故未於99年12
    月14日向少年保護官報到情事，有臺中地方法院少年法庭少
    年保護官勸導書在卷可稽（臺中地檢署100年度執聲字第261
    9號卷第9頁），檢察官認抗告人行為違反保安處分執行法第
    74條之2第1、2款情節重大，聲請撤銷緩刑之宣告，為有理
    由。再者，抗告人前犯殺人未遂案件受緩刑宣告，於緩刑期
    間內，又犯三起竊盜案件，犯罪原因僅為圖一己便利而竊取
    他人所有物，而分別受拘役、徒刑宣告確定，顯見抗告人法
    治觀念淡薄，自身反省能力不足，確未能藉由緩刑宣告以達
    成自我警惕之效果，已足動搖前案未及審酌後案情節而為宣
    告緩刑理由，上揭緩刑宣告顯難收預期抑制抗告人再犯而收
    矯治教化功效，確有執行刑罰必要，從而本件檢察官聲請撤
    銷抗告人前案緩刑宣告，原審法院依據刑法第75條之1第1項
    第2款、保安處分執行法第74條之3規定，將抗告人前案緩刑
    宣告予以撤銷，本院經核於法並無違誤，應予維持；抗告人
    之抗告，為無理由，應予以駁回。
五、據上論結，應依刑事訴訟法第412條，裁定如主文。
中    華    民    國   100    年    11    月    1    日
            刑事第八庭  審判長法  官  廖  柏  基
                              法  官  簡  源  希
                              法  官  梁  堯  銘
上列正本證明與原本無異。
不得再抗告。
                              書記官  蔡  芬  芬
中    華    民    國   100    年    11    月    1    日